pl: Tryb sygnału ostrzegawczego: Wzór naprzemienny; Tryb przyciemniony/niskiego poboru mocy; Podwójny błysk; Symulacja rotacji/koguta; SOS; Pojedynczy błysk; Światło ciągłe; Stroboskop; Inny
nb: Mode: Alternerende mønster; Dempet / lavstrømmodus; Dobbelt blink; Roterende / varsellyssimulering; SOS; Enkelt blink; Kontinuerlig på; Strobe; Annet
ru: Режим аварийного сигнала: Попеременное мигание; Тусклый/энергосберегающий режим; Двойная вспышка; Вращение/имитация маячка; SOS; Одинарная вспышка; Постоянное свечение; Стробоскоп; Другое
nl: Gevarensignaal modus: Afwisselend patroon; Dim-/energiebesparende modus; Dubbele flits; Roterende/zwaailichtsimulatie; SOS; Enkele flits; Continu aan; Stroboscoop; Overig
sk-SK: Režim výstražného signálu: Striedavý vzor; Režim s tlmeným/nízkym výkonom; Dvojité bliknutie; Rotácia/simulácia majáku; SOS; Jedno bliknutie; Nepretržité svietenie; Stroboskop; Iné
ro-RO: Modul de semnalizare a pericolului: Model alternant; Mod estompat/consum redus; Bliț dublu; Simulare rotire/girofar; SOS; Bliț simplu; Lumină continuă; Stroboscop; Altele
bg-BG: Режим на аварийния сигнал: Редуващ се модел; Режим на затъмняване/ниска мощност; Двойно премигване; Симулация на въртене/фар; SOS; Единично премигване; Постоянно светещ; Строб; Друго
en: Hazard signal mode: Alternating pattern; Dim/low-power mode; Double flash; Rotating/beacon simulation; SOS; Single flash; Steady-on; Strobe; Other
hu: Veszélyjelző mód: Váltakozó minta; Tompított / alacsony fogyasztású mód; Kettős villanás; Forgó / fényhíd szimuláció; SOS; Egyszeri villanás; Folyamatosan világító; Villogó (stroboszkóp); Egyéb
el: Λειτουργία σήματος κινδύνου: Εναλλασσόμενο μοτίβο; Λειτουργία χαμηλού φωτισμού/ισχύος; Διπλό αναβοσβήσιμο; Προσομοίωση περιστροφής/φάρου; SOS; Μονό αναβοσβήσιμο; Σταθερά αναμμένο; Στροβοσκοπικό; Άλλο
fi: Hätävilkkutila: Vuorotteleva kuvio; Himmeä/pienitehoinen tila; Kaksoisvälähdys; Pyörivä/majakka-simulaatio; SOS; Yksittäinen välähdys; Tasaisesti palava; Vilkkuvalo; Muu
da: Tilstand for advarselsblink: Skiftende mønster; Dæmpet/lavstrømstilstand; Dobbelt blink; Roterende/blinklyssimulering; SOS; Enkelt blink; Konstant lys; Stroboskop; Andet
zh-TW: 危險警示訊號模式: 交替閃爍; 暗/低耗電模式; 雙閃; 旋轉/警示燈模擬; SOS; 單閃; 恆亮; 頻閃; 其他
sl-SI: Način varnostnega signaliziranja: Izmenični vzorec; Zatemnjeno/način z nizko porabo; Dvojni utrip; Rotacijska/simulacija svetilnika; SOS; Enojni utrip; Stalno vklopljeno; Stroboskop; Drugo
tr: Tehlike sinyali modu: Değişen desen; Kısık/düşük güç modu; Çift flaş; Dönen/tepe lambası simülasyonu; SOS; Tek flaş; Sürekli açık; Flaşör; Diğer
th: โหมดสัญญาณอันตราย: รูปแบบสลับกัน; โหมดสลัว/ใช้พลังงานต่ำ; กะพริบคู่; จำลองการหมุน/ไฟสัญญาณ; SOS; กะพริบเดี่ยว; ติดค้าง; ไฟแฟลช; อื่นๆ
sv: Varningsljusläge: Växlande mönster; Dämpat/lågeffektsläge; Dubbelblinkning; Roterande/fyrsimulering; SOS; Enkelblinkning; Fast sken; Stroboskop; Övrigt
cs: Mód výstražných signálů: Střídavý vzor; Režim tlumeného světla / nízké spotřeby; Dvojité bliknutí; Simulace rotujícího / majákového světla; SOS; Jedno bliknutí; Trvalé svícení; Stroboskop; Jiné
vi: Chế độ tín hiệu nguy hiểm: Kiểu nháy luân phiên; Chế độ mờ/công suất thấp; Nháy kép; Mô phỏng đèn xoay/đèn hiệu; SOS; Nháy đơn; Sáng liên tục; Chớp nháy; Khác
hr-HR: Modesignala opasnosti: Naizmjenični uzorak; Način rada sa zatamnjenjem / niskom potrošnjom; Dvostruki bljesak; Rotacija / simulacija rotacijskog svjetla; SOS; Jednostruki bljesak; Stalno uključeno; Stroboskop; Ostalo
ja: ハザード信号Mode: 交互パターン; 調光/低電力モード; ダブルフラッシュ; 回転/ビーコンシミュレーション; SOS; シングルフラッシュ; 常時点灯; ストロボ; その他
pt-BR: Modo de sinal de perigo: Padrão alternado; Modo fraco/baixa potência; Pisca duplo; Simulação rotativa/sinalizador; SOS; Pisca único; Fixo; Estroboscópio; Outro
ko: 비상 신호 Mode: 교차 패턴; 조광/저전력 모드; 이중 점멸; 회전/경광등 시뮬레이션; SOS; 단일 점멸; 연속 점등; 스트로브; 기타
pt-PT: Modede sinal de perigo: Padrão alternado; Modo fraco/baixo consumo; Piscar duplo; Simulação de rotação/pirilampo; SOS; Piscar único; Luz fixa; Estroboscópica; Outro
de: Modus des Warnsignals: Wechselmuster; Gedimmt/Energiesparmodus; Doppelblitz; Rotierend/Rundumlicht-Simulation; SOS; Einzelblitz; Dauerlicht; Stroboskop; Sonstige
es: Modo de señal de peligro: Patrón alternante; Modo tenue/de bajo consumo; Doble destello; Simulación de rotación/baliza; SOS; Destello único; Fijo; Estroboscópico; Otro
fr: Mode de signalisation de détresse: Motif alterné; Mode faible/basse consommation; Double clignotement; Simulation rotative/gyrophare; SOS; Clignotement simple; Fixe; Stroboscope; Autre
it: Modesegnale di pericolo: Schema alternato; Modalità attenuata/a bassa potenza; Doppio lampeggio; Simulazione rotazione/faro; SOS; Lampeggio singolo; Luce fissa; Stroboscopica; Altro
lt-LT: Pavojaus signalo režimas: Kintamas raštas; Pritemdytas / mažos galios režimas; Dvigubas blykstelėjimas; Besisukantis / švyturėlio imitacija; SOS; Vienas blykstelėjimas; Nuolatos šviečiantis; Stroboskopas; Kita
zh-CN: 危险信号模式: 交替模式; 暗光/低功耗模式; 双闪; 旋转/信标模拟; SOS; 单闪; 常亮; 频闪; 其他